臺灣新竹地方法院簡易庭裁定
111年度竹北秩字第1號
移送機關    新竹縣政府警察局新湖分局
被移送人    鍾文斌




上列被移送人因違反社會秩序維護法案件，經移送機關於中華民
國110年12月20日以竹縣湖警偵秩字第1100904440號移送書移送
審理，本院裁定如下：
    主  文
鍾文斌無正當理由攜帶具有殺傷力之器械，處罰鍰新臺幣捌仟元
。
扣案之長鐮刀壹把沒入。 
    事實及證據理由
一、上列被移送人鍾文斌於下列時地有違反社會秩序維護法之行
    為：
  ㈠時間：民國110年10月31日17時41分許。
  ㈡地點：新竹縣○○鄉○○路000號。
  ㈢行為：無正當理由攜帶具有殺傷力之器械長鐮刀1把。
二、上開事實，有下列之事證證明屬實：
  ㈠被移送人鍾文斌於警詢時之供述（見本院卷第7頁至第9頁）
    。
  ㈡證人劉桂昌於警詢時之證述（見本院卷第11頁至第13頁）。
　㈢被移送人110年10月31日出具之自願受搜索同意書1份（見本
    院卷第15頁）。
  ㈣新竹縣政府警察局新湖分局扣押筆錄暨扣押物品目錄表各1份
    （見本院卷第17頁至第20頁、第21頁）。
  ㈤現場暨扣案物照片5張、監視器錄影翻拍照片14張（見本院卷
    第35頁至第37頁、第39頁至第45頁）。
　㈥扣案之長鐮刀1把。
三、按無正當理由攜帶具有殺傷力之器械、化學製劑或其他危險
    物品者，處3日以下拘留或新臺幣3萬元以下罰鍰，社會秩序
    維護法第63條第1項第1款定有明文。本條款之構成要件，須
    行為人客觀上有攜帶具有殺傷力之器械、化學製劑或其他危
    險物品之行為，且該攜帶係無正當理由，因而有危害於行為
    人攜帶所處時空之安全情形，始足當之。依上開要件，判定
    行為人有無違反本條款非行，首須行為人有攜帶行為，次審
    酌該攜帶行為是否係無正當理由，再衡量行為人攜帶行為所
    處時空，因行為人於該時空有攜帶該類器械，而使該時空產
    生安全上危害；亦即，就行為人客觀上之攜帶行為，依其攜
    帶行為之目的，考量行為人攜帶當時言詞舉動、時間、地點
    、身分等因素，據以認定其是否已構成本條款之非行，合先
    敘明。
四、經查：
　㈠扣案之長鐮刀1把，雖非屬槍砲彈藥刀械管制條例所管制之刀
    械，惟觀該扣案物，其刀刃為金屬材質，質地堅硬，刀身彎
    曲且前端呈尖銳狀，刀鋒似甚為鋒利，且刀刃及刀柄全長具
    有相當長度，此有前開扣案物照片2張（見本院卷第36頁至
    第37頁）附卷可考，是客觀上該長鐮刀對於人之生命、身體
    、安全有一定之危險性，堪認係具有殺傷力之器械無訛。
　㈡而被移送人於上開時間攜帶扣案之長鐮刀1把，前往上開地點
    即其子斯時任職之由證人劉桂昌所經營之商店，欲了解其子
    工作上之糾紛，嗣與其友人即證人劉桂昌在該處聊天、討論
    其子工作上事情，並將扣案長鐮刀放置在一旁，復為警到場
    查獲等節，業據被移送人坦承不諱（見本院卷第7頁至第9頁
    ），核與證人劉桂昌於警詢時之證述大致相符（見本院卷第
    11頁至第13頁），並有新竹縣政府警察局新湖分局扣押筆錄
    、扣押物品目錄表各1份、扣案物放置在機車踏板上照片2張
    、監視器錄影畫面翻拍照片14張（見本院卷第17頁至20頁、
    第21頁、第36頁至第37頁、第39頁至第45頁）附卷足憑，且
    有扣案長鐮刀1把可佐，是該具殺傷力之器械長鐮刀1把實為
    被移送人攜帶到場，縱其後被移送人於交談間將之放置在一
    旁，惟該扣案之長鐮刀斯時仍處於隨時可供被移送人持以使
    用之狀態，故被移送人於上開時、地確有攜帶具殺傷力器械
    之行為，實堪以認定。
　㈢又，被移送人固供稱：我持長鐮刀去修剪樹木用的云云，然
    其亦自承：我今日（即110年10月31日）17時才剛去朋友家
    的後庭院幫忙砍樹、修剪樹木，處理完後就接到我兒子的電
    話，電話稱與老闆有工作上糾紛，我便到達現場了解等語（
    見本院卷第8頁至第9頁），則其所述攜帶扣案長鐮刀以修剪
    樹木之目的既已完成，當無持扣案長鐮刀前往上開地點之必
    要，且其前往上開地點既係為了解其子工作上之糾紛，亦與
    其所稱之攜帶目的無涉，尚難認其攜帶該長鐮刀有何正常用
    途，復衡酌上開地點既為商家，乃不特定人得以自由進出之
    公共場所，且依前揭監視器錄影畫面翻拍照片，亦未見該處
    有何特別之情事發生，是被移送人於晚間在該處攜帶長鐮刀
    之行為，顯已逾越其所攜之長鐮刀原通常使用之目的及範疇
    ，而已逸脫正常社會生活維持所必要，並無正當理由，且其
    危險程度非輕，依一般社會觀念，其行為已對他人之生命、
    身體、安全構成相當威脅，亦足對公共秩序與社會安寧造成
    相當危險。
　㈣綜此，核被移送人所為，係違反社會秩序維護法第63條第1項
    第1款之無正當理由攜帶具殺傷力之器械之規定。
  ㈤爰以行為人之責任為基礎，審酌被移送人於本案持有該刀械
    之手段、尚未持以傷人或為其他非法用途，違反義務及所生
    損害尚非甚鉅，兼衡被移送人就其被移送之客觀事實尚屬坦
    認，暨其自承勉持之家庭經濟狀況、國中肄業之教育程度（
    見本院卷第7頁、第51頁）等一切情狀，認應裁處如主文所
    示之處罰。
五、末扣案之長鐮刀1把為被移送人所有，業經其自承在卷（本
    院卷第8頁），且係供其違反社會秩序維護法行為所用之物
    ，爰依社會秩序維護法第22條第3項之規定，併予宣告沒入
    。
六、依社會秩序維護法第46條、第63條第1項第1款、第22條第3
    項，裁定如主文。
中　　華　　民　　國　　111 　年　　7 　　月　　15　　日
                  竹北簡易庭  法  官  江宜穎 
以上正本證明與原本無異。
如不服本裁定，得於裁定書送達之翌日起5日內，以書狀敘述理
由，提出於本簡易庭，向本院普通庭提起抗告。
中　　華　　民　　國　　111 　年　　7 　　月　　15　　日
                              書記官  蕭妙如
附錄本案裁處適用法條：
社會秩序維護法第63條第1項第1款
有左列各款行為之一者，處3日以下拘留或新臺幣3萬元以下罰鍰
：
一、無正當理由攜帶具有殺傷力之器械、化學製劑或其他危險物
    品者。